【裁判字號】    98,訴,1602
【裁判日期】    990107
【裁判案由】    偽造文書等
【裁判全文】
臺灣高雄地方法院刑事判決              98年度訴字第1602號
公  訴  人  臺灣高雄地方法院檢察署檢察官
被      告  未○○
            癸○○
上列被告因偽造文書等案件，經檢察官提起公訴（97年度偵字第
34238 號、98年度偵字第6003號），本院判決如下：
    主  文
未○○所犯如附表一所示之罪，各處如附表一主文欄所示之刑。
應執行有期徒刑壹年，如易科罰金，以新臺幣壹仟元折算壹日，
偽造如附表三編號一至編號八所示之署押捌枚及扣案之有線電視
公司申裝預約單拾捌本、黑色文書皮夾簿壹本、有線電視用戶資
料夾壹本、工作服（藍色上衣）貳件、記載有線電視相關資料之
資料夾貳個、名片伍盒、黑色背包壹只、隨身背包（含修理工具
壹批）壹袋、門號為0000000000號之國際牌行動電話
壹支、隨身背包（含有線電視電線壹綑）壹袋、鋁製折疊短梯壹
支，均沒收之。
癸○○所犯如附表一所示之罪，各處如附表一主文欄所示之刑。
應執行有期徒刑捌月，如易科罰金，以新臺幣壹仟元折算壹日，
偽造如附表三編號一至編號八所示之署押捌枚及扣案之有線電視
公司申裝預約單拾捌本、黑色文書皮夾簿壹本、有線電視用戶資
料夾壹本、工作服（藍色上衣）貳件、記載有線電視相關資料之
資料夾貳個、名片伍盒、黑色背包壹只、隨身背包（含修理工具
壹批）壹袋、門號為0000000000號之國際牌行動電話
壹支、隨身背包（含有線電視電線壹綑）壹袋、鋁製折疊短梯壹
支，均沒收之。
    事  實
一、未○○前於民國96年間，因公共危險案件，經臺灣臺南地方
    法院判處有期徒刑5 月確定，甫於96年11月20日易科罰金執
    行完畢。詎未○○猶不知悔改，利用其曾在有線電視台工作
    ，得以憑民眾外接之有線電視信號線，判斷屬何家有線電視
    公司收視戶之經驗，與癸○○共同基於意圖為自己不法所有
    、行使偽造私文書、妨害信用之犯意聯絡，於附表二所示之
    時間、地點，由癸○○騎乘未○○所有車牌號碼為BKP-652
    號，後座懸掛折疊鋁梯之銀色重機車，搭載身穿自行購買並
    繡上「有線電視」字樣工作服之未○○，未○○則攜帶其所
    有裝有空白有線電視公司申裝預約單、電視信號線、修理工
    具等之公事包，冒充係港都、慶聯、大信、鳳信等有線電視
    公司維修人員，假藉維修線路之際，向附表二所示之人佯稱
    公司正辦理優惠活動，若預繳1 年月租費新台幣（下同）6,
    000 元，即可享免費贈送半年收視優惠云云，使附表二所示
    之人不疑有他而陷於錯誤，除附表二編號5 、6 、9 、16、
    20、24、27、28所示之人因故未交付金錢而未得手外，其餘
    附表二所示之人均分別交付如附表二所示之金錢予未○○，
    再由未○○不定時朋分1,000 至2,000 元予癸○○。而於附
    表二所示之人交付金錢，要求未○○開立收據時，未○○雖
    藉故推託公司會另寄收據，仍在附表二編號12之子○○、編
    號13之巳○○○、編號15之酉○○、編號18之Ｂ○○○、編
    號19之丁○○○、編號23之戊○○及編號25之壬○○等7 人
    要求下，與癸○○共同基於行使偽造私文書之犯意聯絡，在
    附表三所示之有線電視公司申裝預約單上「承辦人簽章」欄
    處，偽簽如附表三所示之署押，而偽造港都、慶聯有線電視
    股份有限公司（下稱港都、慶聯有線電視公司）申裝預約單
    之私文書，並行使交付予子○○、巳○○○、酉○○、Ｂ○○○、丁○○○、戊○○、壬○○等7 人，足以生損害於「
    葉戊源」、「許志隆」、「馬志祥」及港都、慶聯有線電視
    公司。未○○與癸○○即以此種假冒港都、慶聯有線電視公
    司職員向民眾施詐取得收視費之方式，損害港都、慶聯有線
    電視公司之信用（大信、鳳信有線電視股份有限公司未據告
    訴）。嗣經民眾察覺有異報警，經警於97年12月4 日13時20
    分許，在高雄市○○區○○路與玉田路口，發現未○○、癸○○共乘機車，乃盤檢查獲，並經其2 人同意至高雄市○○
    區○○路203 巷92弄26號4 樓住處執行搜索，扣得未○○所
    有，供渠等犯詐欺罪、行使偽造文書罪及妨害信用罪所用之
    有線電視公司申裝預約單18本、黑色文書皮夾簿1 本、有線
    電視用戶資料夾1 本、工作服（藍色上衣）2 件、記載有線
    電視相關資料之資料夾2 個、名片5 盒、黑色背包1 只、隨
    身背包（含修理工具乙批）1 袋、門號為0000000000號之國
    際牌行動電話1 支、隨身背包（含有線電視電線1 綑）1 袋
    、鋁製折疊短梯1 支等物。
二、案經慶聯、港都有線電視公司、丑○○、天○○、申○○、
    地○○、丙○○、玄○○、黃許、午○○、戌○○、酉○○、辛○○、Ｂ○○○、丁○○○、苑董秀琴、庚○○、Ａ
    ○○○、戊○○、乙○○、壬○○、黃○○等人訴由高雄市
    政府警察局移送臺灣高雄地方法院檢察署檢察官偵查起訴。
    理  由
一、本案被告未○○、癸○○所犯之罪，並非法定刑為死刑、無
    期徒刑或最輕本刑三年以上有期徒刑之罪，亦非高等法院管
    轄第一審之案件，其於本院準備程序中就被訴事實已為有罪
    之陳述，本院乃裁定進行簡式審判程序。又簡式審判程序之
    證據調查，依刑事訴訟法第273 條之2 規定，不受同法第15
    9 條第1 項審判外陳述排除之限制，再被告二人對於卷內之
    各項證據亦不爭執證據能力，故卷內所列之各項證據，自得
    作為證據，先予敘明。
二、上開犯罪事實，業據被告未○○、癸○○坦承不諱，核與被
    害人丑○○、天○○、申○○、地○○、丙○○、玄○○、
    黃許、甲○○○、午○○、戌○○、子○○、巳○○○、
    寅○○、酉○○、宇○○、辛○○、Ｂ○○○、丁○○○、
    苑董秀琴、庚○○、Ａ○○○、戊○○、乙○○、壬○○、
    黃○○、亥○○、劭來春及慶聯、港都有線電視股份有限公
    司之指述（見高雄市政府警察局刑警大隊警卷二第20頁至第
    93頁、97年度偵字第34238 號偵卷一第43頁至第44頁、第50
    頁至第51頁、第57頁、第62頁至第63頁、第69頁、第75頁至
    第76頁、第82頁至第83頁、第89頁至第90頁、第96頁、第98
    頁、第100 頁、第102 頁、第109 頁至第111 頁、第114 頁
    至第116 頁）相符，並有子○○、巳○○○、酉○○、戊○○、Ｂ○○○、丁○○○之有線電視公司申裝預約單各1 紙
    、壬○○之有線電視公司申裝預約單2 紙（見高雄市政府警
    察局刑警大隊警卷一第60頁至第65頁、見高雄市政府警察局
    刑警大隊警卷二第120 頁、97年度偵字第34238 號偵卷一第
    64頁）、高雄市政府警察局97年12月29日高市警鑑字第0970
    077050號函暨內政部警政署刑事警察局97年12月22日刑紋字
    第0970190723號鑑驗書（見高雄市政府警察局刑警大隊警卷
    二第0-4 頁至第0-6 頁）、監視器翻拍照片7 張、查獲照片
    9 張（見高雄市政府警察局刑警大隊警卷一第55頁至第58頁
    、第66頁至第68頁）在卷可稽，復有如犯罪事實欄所示之物
    品扣案可證，足認被告未○○、癸○○之自白與事實相符。
    本件事證明確，被告未○○、癸○○犯行洵堪認定。
三、論罪科刑部分
（一）核被告未○○就附表二編號1 、2 、3 、4 、7 、8 、10
      、11、14、17、21、22、26所為，均係犯刑法刑法第339
      條第1 項詐欺取財罪及同法第313 條之妨害信用罪；就附
      表二編號5 、6 、9 、16、20、24、27、28所為，均係犯
      刑法第339 條第3 項、第1 項詐欺取財未遂罪及同法第31
      3 條之妨害信用罪；就附表二編號12、13、15、18、19、
      23、25所為，均係犯刑法第339 條第1 項詐欺取財罪、同
      法第216 條、第210 條行使偽造私文書罪及同法第313 條
      之妨害信用罪。核被告癸○○就附表二編號1 、2 、4 、
      7 、8 、10、11、14、17、26所為，均係犯刑法第339 條
      第1 項詐欺取財罪及同法第313 條之妨害信用罪；就附表
      二編號5 、6 、9 、16、27、28所為，均係犯刑法第339
      條第3 項、第1 項詐欺取財未遂罪及同法第313 條之妨害
      信用罪；就附表二編號12、15、18、19、23、25所為，均
      係犯刑法第339 條第1 項詐欺取財罪、同法第216 條、第
      210 條行使偽造私文書罪及同法第313 條之妨害信用罪。
（二）被告未○○與被告癸○○間，除被告未○○所犯如附表二
      編號3 、13、20、21、22、24之犯行外，餘就上開附表二
      各編號所示之犯罪事實，分別有犯意聯絡及行為分擔，均
      為共同正犯。被告2 人就附表二編號12 、15 、18、19、
      23、25之犯罪事實，被告未○○就附表二編號13之犯罪事
      實部分，渠等偽造附表三所示署押之行為，均係偽造該私
      文書之階段行為；而其偽造私文書後復持以行使，其偽造
      私文書之低度行為，應為行使之高度行為所吸收，均不另
      論罪。又被告2 人所犯上開詐欺取財既遂罪與妨害信用罪
      、詐欺取財未遂罪與妨害信用罪，及詐欺取財既遂罪、妨
      害信用罪與行使偽造私文書罪間，均分別係以一行為同時
      觸犯上開數罪名，俱為想像競合，依刑法第55條之規定，
      應就各次施詐行為分別從重論以詐欺取財既遂罪、詐欺取
      財未遂罪、行使偽造私文書罪。被告2 人就附表二各編號
      所示之詐欺取財既遂、詐欺取財未遂及行使偽造私文書之
      犯行，犯意各別，罪名相異，應均予分論併罰。再被告未
      ○○前因公共危險案件，經法院判處有期徒刑5 月確定，
      於96年11月20日易科罰金執行完畢，有臺灣高等法院被告
      前案紀錄表在卷可參，其於受有期徒刑執行完畢，5 年內
      故意再犯本件有期徒刑以上之罪，均為累犯，俱應依刑法
      第47條之規定，分別加重其刑。復被告未○○就附表二編
      號5 、6 、9 、16、20、24、27、28所為；被告癸○○就
      附表二編號5 、6 、9 、16、27、28所為，雖均已著手於
      詐欺行為之實施，惟均未收取費用而未生取得財物之結果
      ，渠2 人此部分犯罪尚屬未遂，爰依刑法第25條第2 項規
      定，各按既遂犯之刑度減輕其刑，就被告未○○上開部分
      並依法先加後減。爰審酌被告2 人正值壯年，不思以正途
      牟利，竟憑其過去工作經驗，假冒他人名義，利用附表二
      所示之人對渠等之信任，騙取他人金錢，次數達28次之多
      ，行為實不足取，惟念及被告2 人犯後均坦承犯行，態度
      良好，已有悔意，而渠等詐欺之金額不高，並均與各被害
      人達成和解，被害人亦表明願意原諒被告2 人，不再追究
      被告2 人一切民、刑事責任，此有和解筆錄、大宗郵政匯
      票執據及本院98年12月21日準備程序筆錄（見本院98 年
      度審訴字第1846號卷第70頁至第79頁、103 頁至第104 頁
      、第105 頁至第105 頁反、本院卷一第24頁反）附卷可參
      ，復參酌被告癸○○僅係搭載被告未○○至附表二所示之
      地點，主要犯行係由被告未○○所為，朋分之金額亦較低
      ，且被告癸○○5 年內未曾故意犯罪受有期徒刑以上刑之
      宣告，有台灣高等法院被告前案紀錄表附卷可稽，素行良
      好，及渠等犯罪之目的、動機等一切情狀，分別量處如主
      文所示之刑，並均諭知易科罰金之折算標準，再各定其應
      執行之刑。又98年12月30日公布施行之刑法第41條第8項
      規定：「第1 項至第4 項及第7 項之規定，於數罪併罰之
      數罪均得易科罰金或易服社會勞動，其應執行之刑逾6 月
      者，亦適用之」，本件被告2 人所犯上開各罪所處之刑均
      在6 個月以下，且均符合刑法第41條第1 項之規定而得易
      科罰金，爰依上開規定，分別併諭知易科罰金之折算標準
      。
（三）被告未○○分別在如附表三所示之有線電視公司申裝預約
      單上，偽造如附表三所示之署押，共8 枚，核均屬偽造之
      署押，不問屬於犯人與否，應依刑法第219 條之規定宣告
      沒收。又扣案之有線電視公司申裝預約單18本、黑色文書
      皮夾簿1 本、有線電視用戶資料夾1 本、工作服（藍色上
      衣）2 件、記載有線電視相關資料之資料夾2 個、名片5
      盒、黑色背包1 只、隨身背包（含修理工具乙批）1 袋、
      門號為0000000000號之國際牌行動電話1 支、隨身背包（
      含有線電視電線1 綑）1 袋、鋁製折疊短梯1 支等物，均
      係被告未○○所有，上開扣案之物且分別為供被告未○○
      、癸○○犯本案如附表二所示詐欺取財既、未遂及行使偽
      造私文書犯行所用，業據被告2 人供陳明確，爰依刑法第
      38 條 第1 項第2 款規定及共犯責任共同原則，分別於各
      該主文項下及定應執行刑後為沒收之宣告。
據上論斷，應依刑事訴訟法第273 條之1 第1 項、第299 條第 1
項前段，刑法第28條、第216 條、第210 條、第219 條、第313
條、第339 條第1 項、第3 項、第25條、第38條第1 項第2 款、
第41條第1 項、第8 項、第47條第1 項、第51條第5 款、第55條
，刑法施行法第1 條之1 ，判決如主文。
本案經檢察官宙○○到庭執行職務。
中    華    民    國    99    年    1    月     7    日
                  刑事第七庭    法  官  簡佩珺
以上正本證明與原本無異。
如不服本判決應於收受送達後十日內向本院提出上訴書狀，並應
敘述具體理由；其未敘述上訴理由者，應於上訴期間屆滿後二十
日內向本院補提理由書（均須按他造當事人之人數附繕本）「切
勿逕送上級法院」。
中    華    民    國    99    年    1     月     7    日
                                書記官  蕭家玲
附錄犯罪科刑法條
中華民國刑法第210條
（偽造變造私文書罪）
偽造、變造私文書，足以生損害於公眾或他人者，處 5 年以下
有期徒刑。
中華民國刑法第216條
（行使偽造變造或登載不實之文書罪）
行使第 210 條至第 215 條之文書者，依偽造、變造文書或登載
不實事項或使登載不實事項之規定處斷。
中華民國刑法第313條
（妨害信用罪）
散布流言或以詐術損害他人之信用者，處 2 年以下有期徒刑、
拘役或科或併科 1 千元以下罰金。
中華民國刑法第339條
（普通詐欺罪）
意圖為自己或第三人不法之所有，以詐術使人將本人或第三人之
物交付者，處 5 年以下有期徒刑、拘役或科或併科 1 千元以下
罰金。
以前項方法得財產上不法之利益或使第三人得之者，亦同。
前二項之未遂犯罰之。
 附表一
┌──┬────┬───────────┬───────────┐
│編號│犯罪事實│被告未○○之主文      │ 被告癸○○之主文     │
├──┼────┼───────────┼───────────┤
│1   │附表二編│未○○共同意圖為自己不│癸○○共同意圖為自己不│
│    │號1 所示│法之所有，以詐術使人將│法之所有，以詐術使人將│
│    │之事實  │本人之物交付，累犯，處│本人之物交付，處有期徒│
│    │        │有期徒刑參月，如易科罰│刑貳月，如易科罰金，以│
│    │        │金，以新臺幣壹仟元折算│新臺幣壹仟元折算壹日。│
│    │        │壹日。扣案之有線電視公│扣案之有線電視公司申裝│
│    │        │司申裝預約單拾捌本、黑│預約單拾捌本、黑色文書│
│    │        │色文書皮夾簿壹本、有線│皮夾簿壹本、有線電視用│
│    │        │電視用戶資料夾壹本、工│戶資料夾壹本、工作服（│
│    │        │作服（藍色上衣）貳件、│藍色上衣）貳件、記載有│
│    │        │記載有線電視相關資料之│線電視相關資料之資料夾│
│    │        │資料夾貳個、名片伍盒、│貳個、名片伍盒、黑色背│
│    │        │黑色背包壹只、隨身背包│包壹只、隨身背包（含修│
│    │        │（含修理工具壹批）壹袋│理工具壹批）壹袋、門號│
│    │        │、門號為0000000│為0000000000│
│    │        │七八○號之國際牌行動電│號之國際牌行動電話壹支│
│    │        │話壹支、隨身背包（含有│、隨身背包（含有線電視│
│    │        │線電視電線壹綑）壹袋、│電線壹綑）壹袋、鋁製折│
│    │        │鋁製折疊短梯壹支，均沒│疊短梯壹支，均沒收之。│
│    │        │收之。                │                      │
├──┼────┼───────────┼───────────┤
│2   │附表二編│未○○共同意圖為自己不│癸○○共同意圖為自己不│
│    │號2 所示│法之所有，以詐術使人將│法之所有，以詐術使人將│
│    │之事實  │本人之物交付，累犯，處│本人之物交付，處有期徒│
│    │        │有期徒刑參月，如易科罰│刑貳月，如易科罰金，以│
│    │        │金，以新臺幣壹仟元折算│新臺幣壹仟元折算壹日。│
│    │        │壹日。扣案之有線電視公│扣案之有線電視公司申裝│
│    │        │司申裝預約單拾捌本、黑│預約單拾捌本、黑色文書│
│    │        │色文書皮夾簿壹本、有線│皮夾簿壹本、有線電視用│
│    │        │電視用戶資料夾壹本、工│戶資料夾壹本、工作服（│
│    │        │作服（藍色上衣）貳件、│藍色上衣）貳件、記載有│
│    │        │記載有線電視相關資料之│線電視相關資料之資料夾│
│    │        │資料夾貳個、名片伍盒、│貳個、名片伍盒、黑色背│
│    │        │黑色背包壹只、隨身背包│包壹只、隨身背包（含修│
│    │        │（含修理工具壹批）壹袋│理工具壹批）壹袋、門號│
│    │        │、門號為0000000│為0000000000│
│    │        │七八○號之國際牌行動電│號之國際牌行動電話壹支│
│    │        │話壹支、隨身背包（含有│、隨身背包（含有線電視│
│    │        │線電視電線壹綑）壹袋、│電線壹綑）壹袋、鋁製折│
│    │        │鋁製折疊短梯壹支，均沒│疊短梯壹支，均沒收之。│
│    │        │收之。                │                      │
├──┼────┼───────────┼───────────┤
│3   │附表二編│未○○意圖為自己不法之│無                    │
│    │號3 所示│所有，以詐術使人將本人│                      │
│    │之事實  │之物交付，累犯，處有期│                      │
│    │        │徒刑參月，如易科罰金，│                      │
│    │        │以新臺幣壹仟元折算壹日│                      │
│    │        │。扣案之有線電視公司申│                      │
│    │        │裝預約單拾捌本、黑色文│                      │
│    │        │書皮夾簿壹本、有線電視│                      │
│    │        │用戶資料夾壹本、工作服│                      │
│    │        │（藍色上衣）貳件、記載│                      │
│    │        │有線電視相關資料之資料│                      │
│    │        │夾貳個、名片伍盒、黑色│                      │
│    │        │背包壹只、隨身背包（含│                      │
│    │        │修理工具壹批）壹袋、門│                      │
│    │        │號為0000000七八│                      │
│    │        │○號之國際牌行動電話壹│                      │
│    │        │支、隨身背包（含有線電│                      │
│    │        │視電線壹綑）壹袋、鋁製│                      │
│    │        │折疊短梯壹支，均沒收之│                      │
│    │        │。                    │                      │
├──┼────┼───────────┼───────────┤
│4   │附表二編│未○○共同意圖為自己不│癸○○共同意圖為自己不│
│    │號4 所示│法之所有，以詐術使人將│法之所有，以詐術使人將│
│    │之事實  │本人之物交付，累犯，處│本人之物交付，處有期徒│
│    │        │有期徒刑參月，如易科罰│刑貳月，如易科罰金，以│
│    │        │金，以新臺幣壹仟元折算│新臺幣壹仟元折算壹日。│
│    │        │壹日。扣案之有線電視公│扣案之有線電視公司申裝│
│    │        │司申裝預約單拾捌本、黑│預約單拾捌本、黑色文書│
│    │        │色文書皮夾簿壹本、有線│皮夾簿壹本、有線電視用│
│    │        │電視用戶資料夾壹本、工│戶資料夾壹本、工作服（│
│    │        │作服（藍色上衣）貳件、│藍色上衣）貳件、記載有│
│    │        │記載有線電視相關資料之│線電視相關資料之資料夾│
│    │        │資料夾貳個、名片伍盒、│貳個、名片伍盒、黑色背│
│    │        │黑色背包壹只、隨身背包│包壹只、隨身背包（含修│
│    │        │（含修理工具壹批）壹袋│理工具壹批）壹袋、門號│
│    │        │、門號為0000000│為0000000000│
│    │        │七八○號之國際牌行動電│號之國際牌行動電話壹支│
│    │        │話壹支、隨身背包（含有│、隨身背包（含有線電視│
│    │        │線電視電線壹綑）壹袋、│電線壹綑）壹袋、鋁製折│
│    │        │鋁製折疊短梯壹支，均沒│疊短梯壹支，均沒收之。│
│    │        │收之。                │                      │
├──┼────┼───────────┼───────────┤
│5   │附表二編│未○○共同意圖為自己不│癸○○共同意圖為自己不│
│    │號5 所示│法之所有，以詐術使人將│法之所有，以詐術使人將│
│    │之事實  │本人之物交付，未遂，累│本人之物交付，未遂，處│
│    │        │犯，處有期徒刑貳月，如│有期徒刑壹月，如易科罰│
│    │        │易科罰金，以新臺幣壹仟│金，以新臺幣壹仟元折算│
│    │        │元折算壹日。扣案之有線│壹日。扣案之有線電視公│
│    │        │電視公司申裝預約單拾捌│司申裝預約單拾捌本、黑│
│    │        │本、黑色文書皮夾簿壹本│色文書皮夾簿壹本、有線│
│    │        │、有線電視用戶資料夾壹│電視用戶資料夾壹本、工│
│    │        │本、工作服（藍色上衣）│作服（藍色上衣）貳件、│
│    │        │貳件、記載有線電視相關│記載有線電視相關資料之│
│    │        │資料之資料夾貳個、名片│資料夾貳個、名片伍盒、│
│    │        │伍盒、黑色背包壹只、隨│黑色背包壹只、隨身背包│
│    │        │身背包（含修理工具壹批│（含修理工具壹批）壹袋│
│    │        │）壹袋、門號為○九五五│、門號為0000000│
│    │        │○一八七八○號之國際牌│七八○號之國際牌行動電│
│    │        │行動電話壹支、隨身背包│話壹支、隨身背包（含有│
│    │        │（含有線電視電線壹綑）│線電視電線壹綑）壹袋、│
│    │        │壹袋、鋁製折疊短梯壹支│鋁製折疊短梯壹支，均沒│
│    │        │，均沒收之。          │收之。                │
├──┼────┼───────────┼───────────┤
│6   │附表二編│未○○共同意圖為自己不│癸○○共同意圖為自己不│
│    │號6 所示│法之所有，以詐術使人將│法之所有，以詐術使人將│
│    │之事實  │本人之物交付，未遂，累│本人之物交付，未遂，處│
│    │        │犯，處有期徒刑貳月，如│有期徒刑壹月，如易科罰│
│    │        │易科罰金，以新臺幣壹仟│金，以新臺幣壹仟元折算│
│    │        │元折算壹日。扣案之有線│壹日。扣案之有線電視公│
│    │        │電視公司申裝預約單拾捌│司申裝預約單拾捌本、黑│
│    │        │本、黑色文書皮夾簿壹本│色文書皮夾簿壹本、有線│
│    │        │、有線電視用戶資料夾壹│電視用戶資料夾壹本、工│
│    │        │本、工作服（藍色上衣）│作服（藍色上衣）貳件、│
│    │        │貳件、記載有線電視相關│記載有線電視相關資料之│
│    │        │資料之資料夾貳個、名片│資料夾貳個、名片伍盒、│
│    │        │伍盒、黑色背包壹只、隨│黑色背包壹只、隨身背包│
│    │        │身背包（含修理工具壹批│（含修理工具壹批）壹袋│
│    │        │）壹袋、門號為○九五五│、門號為0000000│
│    │        │○一八七八○號之國際牌│七八○號之國際牌行動電│
│    │        │行動電話壹支、隨身背包│話壹支、隨身背包（含有│
│    │        │（含有線電視電線壹綑）│線電視電線壹綑）壹袋、│
│    │        │壹袋、鋁製折疊短梯壹支│鋁製折疊短梯壹支，均沒│
│    │        │，均沒收之。          │收之。                │
├──┼────┼───────────┼───────────┤
│7   │附表二編│未○○共同意圖為自己不│癸○○共同意圖為自己不│
│    │號7所 示│法之所有，以詐術使人將│法之所有，以詐術使人將│
│    │之事實  │本人之物交付，累犯，處│本人之物交付，處有期徒│
│    │        │有期徒刑參月，如易科罰│刑貳月，如易科罰金，以│
│    │        │金，以新臺幣壹仟元折算│新臺幣壹仟元折算壹日。│
│    │        │壹日。扣案之有線電視公│扣案之有線電視公司申裝│
│    │        │司申裝預約單拾捌本、黑│預約單拾捌本、黑色文書│
│    │        │色文書皮夾簿壹本、有線│皮夾簿壹本、有線電視用│
│    │        │電視用戶資料夾壹本、工│戶資料夾壹本、工作服（│
│    │        │作服（藍色上衣）貳件、│藍色上衣）貳件、記載有│
│    │        │記載有線電視相關資料之│線電視相關資料之資料夾│
│    │        │資料夾貳個、名片伍盒、│貳個、名片伍盒、黑色背│
│    │        │黑色背包壹只、隨身背包│包壹只、隨身背包（含修│
│    │        │（含修理工具壹批）壹袋│理工具壹批）壹袋、門號│
│    │        │、門號為0000000│為0000000000│
│    │        │七八○號之國際牌行動電│號之國際牌行動電話壹支│
│    │        │話壹支、隨身背包（含有│、隨身背包（含有線電視│
│    │        │線電視電線壹綑）壹袋、│電線壹綑）壹袋、鋁製折│
│    │        │鋁製折疊短梯壹支，均沒│疊短梯壹支，均沒收之。│
│    │        │收之。                │                      │
├──┼────┼───────────┼───────────┤
│8   │附表二編│未○○共同意圖為自己不│癸○○共同意圖為自己不│
│    │號8 所示│法之所有，以詐術使人將│法之所有，以詐術使人將│
│    │之事實  │本人之物交付，累犯，處│本人之物交付，處有期徒│
│    │        │有期徒刑參月，如易科罰│刑貳月，如易科罰金，以│
│    │        │金，以新臺幣壹仟元折算│新臺幣壹仟元折算壹日。│
│    │        │壹日。扣案之有線電視公│扣案之有線電視公司申裝│
│    │        │司申裝預約單拾捌本、黑│預約單拾捌本、黑色文書│
│    │        │色文書皮夾簿壹本、有線│皮夾簿壹本、有線電視用│
│    │        │電視用戶資料夾壹本、工│戶資料夾壹本、工作服（│
│    │        │作服（藍色上衣）貳件、│藍色上衣）貳件、記載有│
│    │        │記載有線電視相關資料之│線電視相關資料之資料夾│
│    │        │資料夾貳個、名片伍盒、│貳個、名片伍盒、黑色背│
│    │        │黑色背包壹只、隨身背包│包壹只、隨身背包（含修│
│    │        │（含修理工具壹批）壹袋│理工具壹批）壹袋、門號│
│    │        │、門號為0000000│為0000000000│
│    │        │七八○號之國際牌行動電│號之國際牌行動電話壹支│
│    │        │話壹支、隨身背包（含有│、隨身背包（含有線電視│
│    │        │線電視電線壹綑）壹袋、│電線壹綑）壹袋、鋁製折│
│    │        │鋁製折疊短梯壹支，均沒│疊短梯壹支，均沒收之。│
│    │        │收之。                │                      │
├──┼────┼───────────┼───────────┤
│9   │附表二編│未○○共同意圖為自己不│癸○○共同意圖為自己不│
│    │號9 所示│法之所有，以詐術使人將│法之所有，以詐術使人將│
│    │之事實  │本人之物交付，未遂，累│本人之物交付，未遂，處│
│    │        │犯，處有期徒刑貳月，如│有期徒刑壹月，如易科罰│
│    │        │易科罰金，以新臺幣壹仟│金，以新臺幣壹仟元折算│
│    │        │元折算壹日。扣案之有線│壹日。扣案之有線電視公│
│    │        │電視公司申裝預約單拾捌│司申裝預約單拾捌本、黑│
│    │        │本、黑色文書皮夾簿壹本│色文書皮夾簿壹本、有線│
│    │        │、有線電視用戶資料夾壹│電視用戶資料夾壹本、工│
│    │        │本、工作服（藍色上衣）│作服（藍色上衣）貳件、│
│    │        │貳件、記載有線電視相關│記載有線電視相關資料之│
│    │        │資料之資料夾貳個、名片│資料夾貳個、名片伍盒、│
│    │        │伍盒、黑色背包壹只、隨│黑色背包壹只、隨身背包│
│    │        │身背包（含修理工具壹批│（含修理工具壹批）壹袋│
│    │        │）壹袋、門號為○九五五│、門號為0000000│
│    │        │○一八七八○號之國際牌│七八○號之國際牌行動電│
│    │        │行動電話壹支、隨身背包│話壹支、隨身背包（含有│
│    │        │（含有線電視電線壹綑）│線電視電線壹綑）壹袋、│
│    │        │壹袋、鋁製折疊短梯壹支│鋁製折疊短梯壹支，均沒│
│    │        │，均沒收之。          │收之。                │
├──┼────┼───────────┼───────────┤
│10  │附表二編│未○○共同意圖為自己不│癸○○共同意圖為自己不│
│    │號10所示│法之所有，以詐術使人將│法之所有，以詐術使人將│
│    │之事實  │本人之物交付，累犯，處│本人之物交付，處有期徒│
│    │        │有期徒刑參月，如易科罰│刑貳月，如易科罰金，以│
│    │        │金，以新臺幣壹仟元折算│新臺幣壹仟元折算壹日。│
│    │        │壹日。扣案之有線電視公│扣案之有線電視公司申裝│
│    │        │司申裝預約單拾捌本、黑│預約單拾捌本、黑色文書│
│    │        │色文書皮夾簿壹本、有線│皮夾簿壹本、有線電視用│
│    │        │電視用戶資料夾壹本、工│戶資料夾壹本、工作服（│
│    │        │作服（藍色上衣）貳件、│藍色上衣）貳件、記載有│
│    │        │記載有線電視相關資料之│線電視相關資料之資料夾│
│    │        │資料夾貳個、名片伍盒、│貳個、名片伍盒、黑色背│
│    │        │黑色背包壹只、隨身背包│包壹只、隨身背包（含修│
│    │        │（含修理工具壹批）壹袋│理工具壹批）壹袋、門號│
│    │        │、門號為0000000│為0000000000│
│    │        │七八○號之國際牌行動電│號之國際牌行動電話壹支│
│    │        │話壹支、隨身背包（含有│、隨身背包（含有線電視│
│    │        │線電視電線壹綑）壹袋、│電線壹綑）壹袋、鋁製折│
│    │        │鋁製折疊短梯壹支，均沒│疊短梯壹支，均沒收之。│
│    │        │收之。                │                      │
├──┼────┼───────────┼───────────┤
│11  │附表二編│未○○共同意圖為自己不│癸○○共同意圖為自己不│
│    │號11所示│法之所有，以詐術使人將│法之所有，以詐術使人將│
│    │之事實  │本人之物交付，累犯，處│本人之物交付，處有期徒│
│    │        │有期徒刑參月，如易科罰│刑貳月，如易科罰金，以│
│    │        │金，以新臺幣壹仟元折算│新臺幣壹仟元折算壹日。│
│    │        │壹日。扣案之有線電視公│扣案之有線電視公司申裝│
│    │        │司申裝預約單拾捌本、黑│預約單拾捌本、黑色文書│
│    │        │色文書皮夾簿壹本、有線│皮夾簿壹本、有線電視用│
│    │        │電視用戶資料夾壹本、工│戶資料夾壹本、工作服（│
│    │        │作服（藍色上衣）貳件、│藍色上衣）貳件、記載有│
│    │        │記載有線電視相關資料之│線電視相關資料之資料夾│
│    │        │資料夾貳個、名片伍盒、│貳個、名片伍盒、黑色背│
│    │        │黑色背包壹只、隨身背包│包壹只、隨身背包（含修│
│    │        │（含修理工具壹批）壹袋│理工具壹批）壹袋、門號│
│    │        │、門號為0000000│為0000000000│
│    │        │七八○號之國際牌行動電│號之國際牌行動電話壹支│
│    │        │話壹支、隨身背包（含有│、隨身背包（含有線電視│
│    │        │線電視電線壹綑）壹袋、│電線壹綑）壹袋、鋁製折│
│    │        │鋁製折疊短梯壹支，均沒│疊短梯壹支，均沒收之。│
│    │        │收之。                │                      │
├──┼────┼───────────┼───────────┤
│12  │附表二編│未○○共同行使偽造私文│癸○○共同行使偽造私文│
│    │號12所示│書，足以生損害於他人，│書，足以生損害於他人，│
│    │之事實  │累犯，處有期徒刑參月，│處有期徒刑貳月，如易科│
│    │        │如易科罰金，以新臺幣壹│罰金，以新臺幣壹仟元折│
│    │        │仟元折算壹日。偽造如附│算壹日。偽造如附表三編│
│    │        │表三編號一所示之署押壹│號一所示之署押壹枚及扣│
│    │        │枚及扣案之有線電視公司│案之有線電視公司申裝預│
│    │        │申裝預約單拾捌本、黑色│約單拾捌本、黑色文書皮│
│    │        │文書皮夾簿壹本、有線電│夾簿壹本、有線電視用戶│
│    │        │視用戶資料夾壹本、工作│資料夾壹本、工作服（藍│
│    │        │服（藍色上衣）貳件、記│色上衣）貳件、記載有線│
│    │        │載有線電視相關資料之資│電視相關資料之資料夾貳│
│    │        │料夾貳個、名片伍盒、黑│個、名片伍盒、黑色背包│
│    │        │色背包壹只、隨身背包（│壹只、隨身背包（含修理│
│    │        │含修理工具壹批）壹袋、│工具壹批）壹袋、門號為│
│    │        │門號為0000000七│0000000000號│
│    │        │八○號之國際牌行動電話│之國際牌行動電話壹支、│
│    │        │壹支、隨身背包（含有線│隨身背包（含有線電視電│
│    │        │電視電線壹綑）壹袋、鋁│線壹綑）壹袋、鋁製折疊│
│    │        │製折疊短梯壹支，均沒收│短梯壹支，均沒收之。  │
│    │        │之。                  │                      │
├──┼────┼───────────┼───────────┤
│13  │附表二編│未○○行使偽造私文書，│無                    │
│    │號13所示│足以生損害於他人，累犯│                      │
│    │之事實  │，處有期徒刑參月，如易│                      │
│    │        │科罰金，以新臺幣壹仟元│                      │
│    │        │折算壹日。偽造如附表三│                      │
│    │        │編號二所示之署押壹枚及│                      │
│    │        │扣案之有線電視公司申裝│                      │
│    │        │預約單拾捌本、黑色文書│                      │
│    │        │皮夾簿壹本、有線電視用│                      │
│    │        │戶資料夾壹本、工作服（│                      │
│    │        │藍色上衣）貳件、記載有│                      │
│    │        │線電視相關資料之資料夾│                      │
│    │        │貳個、名片伍盒、黑色背│                      │
│    │        │包壹只、隨身背包（含修│                      │
│    │        │理工具壹批）壹袋、門號│                      │
│    │        │為0000000000│                      │
│    │        │號之國際牌行動電話壹支│                      │
│    │        │、隨身背包（含有線電視│                      │
│    │        │電線壹綑）壹袋、鋁製折│                      │
│    │        │疊短梯壹支，均沒收之。│                      │
├──┼────┼───────────┼───────────┤
│14  │附表二編│未○○共同意圖為自己不│癸○○共同意圖為自己不│
│    │號14所示│法之所有，以詐術使人將│法之所有，以詐術使人將│
│    │之事實  │本人之物交付，累犯，處│本人之物交付，處有期徒│
│    │        │有期徒刑參月，如易科罰│刑貳月，如易科罰金，以│
│    │        │金，以新臺幣壹仟元折算│新臺幣壹仟元折算壹日。│
│    │        │壹日。扣案之有線電視公│扣案之有線電視公司申裝│
│    │        │司申裝預約單拾捌本、黑│預約單拾捌本、黑色文書│
│    │        │色文書皮夾簿壹本、有線│皮夾簿壹本、有線電視用│
│    │        │電視用戶資料夾壹本、工│戶資料夾壹本、工作服（│
│    │        │作服（藍色上衣）貳件、│藍色上衣）貳件、記載有│
│    │        │記載有線電視相關資料之│線電視相關資料之資料夾│
│    │        │資料夾貳個、名片伍盒、│貳個、名片伍盒、黑色背│
│    │        │黑色背包壹只、隨身背包│包壹只、隨身背包（含修│
│    │        │（含修理工具壹批）壹袋│理工具壹批）壹袋、門號│
│    │        │、門號為0000000│為0000000000│
│    │        │七八○號之國際牌行動電│號之國際牌行動電話壹支│
│    │        │話壹支、隨身背包（含有│、隨身背包（含有線電視│
│    │        │線電視電線壹綑）壹袋、│電線壹綑）壹袋、鋁製折│
│    │        │鋁製折疊短梯壹支，均沒│疊短梯壹支，均沒收之。│
│    │        │收之。                │                      │
├──┼────┼───────────┼───────────┤
│15  │附表二編│未○○共同行使偽造私文│癸○○共同行使偽造私文│
│    │號15所示│書，足以生損害於他人，│書，足以生損害於他人，│
│    │之事實  │累犯，處有期徒刑參月，│處有期徒刑貳月，如易科│
│    │        │如易科罰金，以新臺幣壹│罰金，以新臺幣壹仟元折│
│    │        │仟元折算壹日。偽造如附│算壹日。偽造如附表三編│
│    │        │表三編號三所示之署押壹│號三所示之署押壹枚及扣│
│    │        │枚及扣案之有線電視公司│案之有線電視公司申裝預│
│    │        │申裝預約單拾捌本、黑色│約單拾捌本、黑色文書皮│
│    │        │文書皮夾簿壹本、有線電│夾簿壹本、有線電視用戶│
│    │        │視用戶資料夾壹本、工作│資料夾壹本、工作服（藍│
│    │        │服（藍色上衣）貳件、記│色上衣）貳件、記載有線│
│    │        │載有線電視相關資料之資│電視相關資料之資料夾貳│
│    │        │料夾貳個、名片伍盒、黑│個、名片伍盒、黑色背包│
│    │        │色背包壹只、隨身背包（│壹只、隨身背包（含修理│
│    │        │含修理工具壹批）壹袋、│工具壹批）壹袋、門號為│
│    │        │門號為0000000七│0000000000號│
│    │        │八○號之國際牌行動電話│之國際牌行動電話壹支、│
│    │        │壹支、隨身背包（含有線│隨身背包（含有線電視電│
│    │        │電視電線壹綑）壹袋、鋁│線壹綑）壹袋、鋁製折疊│
│    │        │製折疊短梯壹支，均沒收│短梯壹支，均沒收之。  │
│    │        │之。                  │                      │
├──┼────┼───────────┼───────────┤
│16  │附表二編│未○○共同意圖為自己不│癸○○共同意圖為自己不│
│    │號16所示│法之所有，以詐術使人將│法之所有，以詐術使人將│
│    │之事實  │本人之物交付，未遂，累│本人之物交付，未遂，處│
│    │        │犯，處有期徒刑貳月，如│有期徒刑壹月，如易科罰│
│    │        │易科罰金，以新臺幣壹仟│金，以新臺幣壹仟元折算│
│    │        │元折算壹日。扣案之有線│壹日。扣案之有線電視公│
│    │        │電視公司申裝預約單拾捌│司申裝預約單拾捌本、黑│
│    │        │本、黑色文書皮夾簿壹本│色文書皮夾簿壹本、有線│
│    │        │、有線電視用戶資料夾壹│電視用戶資料夾壹本、工│
│    │        │本、工作服（藍色上衣）│作服（藍色上衣）貳件、│
│    │        │貳件、記載有線電視相關│記載有線電視相關資料之│
│    │        │資料之資料夾貳個、名片│資料夾貳個、名片伍盒、│
│    │        │伍盒、黑色背包壹只、隨│黑色背包壹只、隨身背包│
│    │        │身背包（含修理工具壹批│（含修理工具壹批）壹袋│
│    │        │）壹袋、門號為○九五五│、門號為0000000│
│    │        │○一八七八○號之國際牌│七八○號之國際牌行動電│
│    │        │行動電話壹支、隨身背包│話壹支、隨身背包（含有│
│    │        │（含有線電視電線壹綑）│線電視電線壹綑）壹袋、│
│    │        │壹袋、鋁製折疊短梯壹支│鋁製折疊短梯壹支，均沒│
│    │        │，均沒收之。          │收之。                │
├──┼────┼───────────┼───────────┤
│17  │附表二編│未○○共同意圖為自己不│癸○○共同意圖為自己不│
│    │號17所示│法之所有，以詐術使人將│法之所有，以詐術使人將│
│    │之事實  │本人之物交付，累犯，處│本人之物交付，處有期徒│
│    │        │有期徒刑參月，如易科罰│刑貳月，如易科罰金，以│
│    │        │金，以新臺幣壹仟元折算│新臺幣壹仟元折算壹日。│
│    │        │壹日。扣案之有線電視公│扣案之有線電視公司申裝│
│    │        │司申裝預約單拾捌本、黑│預約單拾捌本、黑色文書│
│    │        │色文書皮夾簿壹本、有線│皮夾簿壹本、有線電視用│
│    │        │電視用戶資料夾壹本、工│戶資料夾壹本、工作服（│
│    │        │作服（藍色上衣）貳件、│藍色上衣）貳件、記載有│
│    │        │記載有線電視相關資料之│線電視相關資料之資料夾│
│    │        │資料夾貳個、名片伍盒、│貳個、名片伍盒、黑色背│
│    │        │黑色背包壹只、隨身背包│包壹只、隨身背包（含修│
│    │        │（含修理工具壹批）壹袋│理工具壹批）壹袋、門號│
│    │        │、門號為0000000│為0000000000│
│    │        │七八○號之國際牌行動電│號之國際牌行動電話壹支│
│    │        │話壹支、隨身背包（含有│、隨身背包（含有線電視│
│    │        │線電視電線壹綑）壹袋、│電線壹綑）壹袋、鋁製折│
│    │        │鋁製折疊短梯壹支，均沒│疊短梯壹支，均沒收之。│
│    │        │收之。                │                      │
├──┼────┼───────────┼───────────┤
│18  │附表二編│未○○共同行使偽造私文│癸○○共同行使偽造私文│
│    │號18所示│書，足以生損害於他人，│書，足以生損害於他人，│
│    │之事實  │累犯，處有期徒刑參月，│處有期徒刑貳月，如易科│
│    │        │如易科罰金，以新臺幣壹│罰金，以新臺幣壹仟元折│
│    │        │仟元折算壹日。偽造如附│算壹日。偽造如附表三編│
│    │        │表三編號四所示之署押壹│號四所示之署押壹枚及扣│
│    │        │枚及扣案之有線電視公司│案之有線電視公司申裝預│
│    │        │申裝預約單拾捌本、黑色│約單拾捌本、黑色文書皮│
│    │        │文書皮夾簿壹本、有線電│夾簿壹本、有線電視用戶│
│    │        │視用戶資料夾壹本、工作│資料夾壹本、工作服（藍│
│    │        │服（藍色上衣）貳件、記│色上衣）貳件、記載有線│
│    │        │載有線電視相關資料之資│電視相關資料之資料夾貳│
│    │        │料夾貳個、名片伍盒、黑│個、名片伍盒、黑色背包│
│    │        │色背包壹只、隨身背包（│壹只、隨身背包（含修理│
│    │        │含修理工具壹批）壹袋、│工具壹批）壹袋、門號為│
│    │        │門號為0000000七│0000000000號│
│    │        │八○號之國際牌行動電話│之國際牌行動電話壹支、│
│    │        │壹支、隨身背包（含有線│隨身背包（含有線電視電│
│    │        │電視電線壹綑）壹袋、鋁│線壹綑）壹袋、鋁製折疊│
│    │        │製折疊短梯壹支，均沒收│短梯壹支，均沒收之。  │
│    │        │之。                  │                      │
├──┼────┼───────────┼───────────┤
│19  │附表二編│未○○共同行使偽造私文│癸○○共同行使偽造私文│
│    │號19所示│書，足以生損害於他人，│書，足以生損害於他人，│
│    │之事實  │累犯，處有期徒刑參月，│處有期徒刑貳月，如易科│
│    │        │如易科罰金，以新臺幣壹│罰金，以新臺幣壹仟元折│
│    │        │仟元折算壹日。偽造如附│算壹日。偽造如附表三編│
│    │        │表三編號五所示之署押壹│號五所示之署押壹枚及扣│
│    │        │枚及扣案之有線電視公司│案之有線電視公司申裝預│
│    │        │申裝預約單拾捌本、黑色│約單拾捌本、黑色文書皮│
│    │        │文書皮夾簿壹本、有線電│夾簿壹本、有線電視用戶│
│    │        │視用戶資料夾壹本、工作│資料夾壹本、工作服（藍│
│    │        │服（藍色上衣）貳件、記│色上衣）貳件、記載有線│
│    │        │載有線電視相關資料之資│電視相關資料之資料夾貳│
│    │        │料夾貳個、名片伍盒、黑│個、名片伍盒、黑色背包│
│    │        │色背包壹只、隨身背包（│壹只、隨身背包（含修理│
│    │        │含修理工具壹批）壹袋、│工具壹批）壹袋、門號為│
│    │        │門號為0000000七│0000000000號│
│    │        │八○號之國際牌行動電話│之國際牌行動電話壹支、│
│    │        │壹支、隨身背包（含有線│隨身背包（含有線電視電│
│    │        │電視電線壹綑）壹袋、鋁│線壹綑）壹袋、鋁製折疊│
│    │        │製折疊短梯壹支，均沒收│短梯壹支，均沒收之。  │
│    │        │之。                  │                      │
├──┼────┼───────────┼───────────┤
│20  │附表二編│未○○意圖為自己不法之│無                    │
│    │號20所示│所有，以詐術使人將本人│                      │
│    │之事實  │之物交付，未遂，累犯，│                      │
│    │        │處有期徒刑貳月，如易科│                      │
│    │        │罰金，以新臺幣壹仟元折│                      │
│    │        │算壹日。扣案之有線電視│                      │
│    │        │公司申裝預約單拾捌本、│                      │
│    │        │黑色文書皮夾簿壹本、有│                      │
│    │        │線電視用戶資料夾壹本、│                      │
│    │        │工作服（藍色上衣）貳件│                      │
│    │        │、記載有線電視相關資料│                      │
│    │        │之資料夾貳個、名片伍盒│                      │
│    │        │、黑色背包壹只、隨身背│                      │
│    │        │包（含修理工具壹批）壹│                      │
│    │        │袋、門號為○九五五○一│                      │
│    │        │八七八○號之國際牌行動│                      │
│    │        │電話壹支、隨身背包（含│                      │
│    │        │有線電視電線壹綑）壹袋│                      │
│    │        │、鋁製折疊短梯壹支，均│                      │
│    │        │沒收之。              │                      │
├──┼────┼───────────┼───────────┤
│21  │附表二編│未○○意圖為自己不法之│無                    │
│    │號21所示│所有，以詐術使人將本人│                      │
│    │之事實  │之物交付，累犯，處有期│                      │
│    │        │徒刑參月，如易科罰金，│                      │
│    │        │以新臺幣壹仟元折算壹日│                      │
│    │        │。扣案之有線電視公司申│                      │
│    │        │裝預約單拾捌本、黑色文│                      │
│    │        │書皮夾簿壹本、有線電視│                      │
│    │        │用戶資料夾壹本、工作服│                      │
│    │        │（藍色上衣）貳件、記載│                      │
│    │        │有線電視相關資料之資料│                      │
│    │        │夾貳個、名片伍盒、黑色│                      │
│    │        │背包壹只、隨身背包（含│                      │
│    │        │修理工具壹批）壹袋、門│                      │
│    │        │號為0000000七八│                      │
│    │        │○號之國際牌行動電話壹│                      │
│    │        │支、隨身背包（含有線電│                      │
│    │        │視電線壹綑）壹袋、鋁製│                      │
│    │        │折疊短梯壹支，均沒收之│                      │
│    │        │。                    │                      │
├──┼────┼───────────┼───────────┤
│22  │附表二編│未○○意圖為自己不法之│無                    │
│    │號22所示│所有，以詐術使人將本人│                      │
│    │之事實  │之物交付，累犯，處有期│                      │
│    │        │徒刑參月，如易科罰金，│                      │
│    │        │以新臺幣壹仟元折算壹日│                      │
│    │        │。扣案之有線電視公司申│                      │
│    │        │裝預約單拾捌本、黑色文│                      │
│    │        │書皮夾簿壹本、有線電視│                      │
│    │        │用戶資料夾壹本、工作服│                      │
│    │        │（藍色上衣）貳件、記載│                      │
│    │        │有線電視相關資料之資料│                      │
│    │        │夾貳個、名片伍盒、黑色│                      │
│    │        │背包壹只、隨身背包（含│                      │
│    │        │修理工具壹批）壹袋、門│                      │
│    │        │號為0000000七八│                      │
│    │        │○號之國際牌行動電話壹│                      │
│    │        │支、隨身背包（含有線電│                      │
│    │        │視電線壹綑）壹袋、鋁製│                      │
│    │        │折疊短梯壹支，均沒收之│                      │
│    │        │。                    │                      │
├──┼────┼───────────┼───────────┤
│23  │附表二編│未○○共同行使偽造私文│癸○○共同行使偽造私文│
│    │號23所示│書，足以生損害於他人，│書，足以生損害於他人，│
│    │之事實  │累犯，處有期徒刑參月，│處有期徒刑貳月，如易科│
│    │        │如易科罰金，以新臺幣壹│罰金，以新臺幣壹仟元折│
│    │        │仟元折算壹日。偽造如附│算壹日。偽造如附表三編│
│    │        │表三編號六所示之署押壹│號六所示之署押壹枚及扣│
│    │        │枚及扣案之有線電視公司│案之有線電視公司申裝預│
│    │        │申裝預約單拾捌本、黑色│約單拾捌本、黑色文書皮│
│    │        │文書皮夾簿壹本、有線電│夾簿壹本、有線電視用戶│
│    │        │視用戶資料夾壹本、工作│資料夾壹本、工作服（藍│
│    │        │服（藍色上衣）貳件、記│色上衣）貳件、記載有線│
│    │        │載有線電視相關資料之資│電視相關資料之資料夾貳│
│    │        │料夾貳個、名片伍盒、黑│個、名片伍盒、黑色背包│
│    │        │色背包壹只、隨身背包（│壹只、隨身背包（含修理│
│    │        │含修理工具壹批）壹袋、│工具壹批）壹袋、門號為│
│    │        │門號為0000000七│0000000000號│
│    │        │八○號之國際牌行動電話│之國際牌行動電話壹支、│
│    │        │壹支、隨身背包（含有線│隨身背包（含有線電視電│
│    │        │電視電線壹綑）壹袋、鋁│線壹綑）壹袋、鋁製折疊│
│    │        │製折疊短梯壹支，均沒收│短梯壹支，均沒收之。  │
│    │        │之。                  │                      │
├──┼────┼───────────┼───────────┤
│24  │附表二編│未○○意圖為自己不法之│無                    │
│    │號24所示│所有，以詐術使人將本人│                      │
│    │之事實  │之物交付，未遂，累犯，│                      │
│    │        │處有期徒刑貳月，如易科│                      │
│    │        │罰金，以新臺幣壹仟元折│                      │
│    │        │算壹日。扣案之有線電視│                      │
│    │        │公司申裝預約單拾捌本、│                      │
│    │        │黑色文書皮夾簿壹本、有│                      │
│    │        │線電視用戶資料夾壹本、│                      │
│    │        │工作服（藍色上衣）貳件│                      │
│    │        │、記載有線電視相關資料│                      │
│    │        │之資料夾貳個、名片伍盒│                      │
│    │        │、黑色背包壹只、隨身背│                      │
│    │        │包（含修理工具壹批）壹│                      │
│    │        │袋、門號為○九五五○一│                      │
│    │        │八七八○號之國際牌行動│                      │
│    │        │電話壹支、隨身背包（含│                      │
│    │        │有線電視電線壹綑）壹袋│                      │
│    │        │、鋁製折疊短梯壹支，均│                      │
│    │        │沒收之。              │                      │
├──┼────┼───────────┼───────────┤
│25  │附表二編│未○○共同行使偽造私文│癸○○共同行使偽造私文│
│    │號25 所 │書，足以生損害於他人，│書，足以生損害於他人，│
│    │示之事實│累犯，處有期徒刑參月，│處有期徒刑貳月，如易科│
│    │        │如易科罰金，以新臺幣壹│罰金，以新臺幣壹仟元折│
│    │        │仟元折算壹日。偽造如附│算壹日。偽造如附表三編│
│    │        │表三編號七及編號八所示│號七及編號八所示之署押│
│    │        │之署押共貳枚及扣案之有│共壹枚及扣案之有線電視│
│    │        │線電視公司申裝預約單拾│公司申裝預約單拾捌本、│
│    │        │捌本、黑色文書皮夾簿壹│黑色文書皮夾簿壹本、有│
│    │        │本、有線電視用戶資料夾│線電視用戶資料夾壹本、│
│    │        │壹本、工作服（藍色上衣│工作服（藍色上衣）貳件│
│    │        │）貳件、記載有線電視相│、記載有線電視相關資料│
│    │        │關資料之資料夾貳個、名│之資料夾貳個、名片伍盒│
│    │        │片伍盒、黑色背包壹只、│、黑色背包壹只、隨身背│
│    │        │隨身背包（含修理工具壹│包（含修理工具壹批）壹│
│    │        │批）壹袋、門號為○九五│袋、門號為○九五五○一│
│    │        │0000000號之國際│八七八○號之國際牌行動│
│    │        │牌行動電話壹支、隨身背│電話壹支、隨身背包（含│
│    │        │包（含有線電視電線壹綑│有線電視電線壹綑）壹袋│
│    │        │）壹袋、鋁製折疊短梯壹│、鋁製折疊短梯壹支，均│
│    │        │支，均沒收之。        │沒收之。              │
├──┼────┼───────────┼───────────┤
│26  │附表二編│未○○共同意圖為自己不│癸○○共同意圖為自己不│
│    │號26 所 │法之所有，以詐術使人將│法之所有，以詐術使人將│
│    │示之事實│本人之物交付，累犯，處│本人之物交付，處有期徒│
│    │        │有期徒刑參月，如易科罰│刑貳月，如易科罰金，以│
│    │        │金，以新臺幣壹仟元折算│新臺幣壹仟元折算壹日。│
│    │        │壹日。扣案之有線電視公│扣案之有線電視公司申裝│
│    │        │司申裝預約單拾捌本、黑│預約單拾捌本、黑色文書│
│    │        │色文書皮夾簿壹本、有線│皮夾簿壹本、有線電視用│
│    │        │電視用戶資料夾壹本、工│戶資料夾壹本、工作服（│
│    │        │作服（藍色上衣）貳件、│藍色上衣）貳件、記載有│
│    │        │記載有線電視相關資料之│線電視相關資料之資料夾│
│    │        │資料夾貳個、名片伍盒、│貳個、名片伍盒、黑色背│
│    │        │黑色背包壹只、隨身背包│包壹只、隨身背包（含修│
│    │        │（含修理工具壹批）壹袋│理工具壹批）壹袋、門號│
│    │        │、門號為0000000│為0000000000│
│    │        │七八○號之國際牌行動電│號之國際牌行動電話壹支│
│    │        │話壹支、隨身背包（含有│、隨身背包（含有線電視│
│    │        │線電視電線壹綑）壹袋、│電線壹綑）壹袋、鋁製折│
│    │        │鋁製折疊短梯壹支，均沒│疊短梯壹支，均沒收之。│
│    │        │收之。                │                      │
├──┼────┼───────────┼───────────┤
│27  │附表二編│未○○共同意圖為自己不│癸○○共同意圖為自己不│
│    │號27 所 │法之所有，以詐術使人將│法之所有，以詐術使人將│
│    │示之事實│本人之物交付，未遂，累│本人之物交付，未遂，處│
│    │        │犯，處有期徒刑貳月，如│有期徒刑壹月，如易科罰│
│    │        │易科罰金，以新臺幣壹仟│金，以新臺幣壹仟元折算│
│    │        │元折算壹日。扣案之有線│壹日。扣案之有線電視公│
│    │        │電視公司申裝預約單拾捌│司申裝預約單拾捌本、黑│
│    │        │本、黑色文書皮夾簿壹本│色文書皮夾簿壹本、有線│
│    │        │、有線電視用戶資料夾壹│電視用戶資料夾壹本、工│
│    │        │本、工作服（藍色上衣）│作服（藍色上衣）貳件、│
│    │        │貳件、記載有線電視相關│記載有線電視相關資料之│
│    │        │資料之資料夾貳個、名片│資料夾貳個、名片伍盒、│
│    │        │伍盒、黑色背包壹只、隨│黑色背包壹只、隨身背包│
│    │        │身背包（含修理工具壹批│（含修理工具壹批）壹袋│
│    │        │）壹袋、門號為○九五五│、門號為0000000│
│    │        │○一八七八○號之國際牌│七八○號之國際牌行動電│
│    │        │行動電話壹支、隨身背包│話壹支、隨身背包（含有│
│    │        │（含有線電視電線壹綑）│線電視電線壹綑）壹袋、│
│    │        │壹袋、鋁製折疊短梯壹支│鋁製折疊短梯壹支，均沒│
│    │        │，均沒收之。          │收之。                │
├──┼────┼───────────┼───────────┤
│28  │附表二編│未○○共同意圖為自己不│癸○○共同意圖為自己不│
│    │號28 所 │法之所有，以詐術使人將│法之所有，以詐術使人將│
│    │示之事實│本人之物交付，未遂，累│本人之物交付，未遂，處│
│    │        │犯，處有期徒刑貳月，如│有期徒刑壹月，如易科罰│
│    │        │易科罰金，以新臺幣壹仟│金，以新臺幣壹仟元折算│
│    │        │元折算壹日。扣案之有線│壹日。扣案之有線電視公│
│    │        │電視公司申裝預約單拾捌│司申裝預約單拾捌本、黑│
│    │        │本、黑色文書皮夾簿壹本│色文書皮夾簿壹本、有線│
│    │        │、有線電視用戶資料夾壹│電視用戶資料夾壹本、工│
│    │        │本、工作服（藍色上衣）│作服（藍色上衣）貳件、│
│    │        │貳件、記載有線電視相關│記載有線電視相關資料之│
│    │        │資料之資料夾貳個、名片│資料夾貳個、名片伍盒、│
│    │        │伍盒、黑色背包壹只、隨│黑色背包壹只、隨身背包│
│    │        │身背包（含修理工具壹批│（含修理工具壹批）壹袋│
│    │        │）壹袋、門號為○九五五│、門號為0000000│
│    │        │○一八七八○號之國際牌│七八○號之國際牌行動電│
│    │        │行動電話壹支、隨身背包│話壹支、隨身背包（含有│
│    │        │（含有線電視電線壹綑）│線電視電線壹綑）壹袋、│
│    │        │壹袋、鋁製折疊短梯壹支│鋁製折疊短梯壹支，均沒│
│    │        │，均沒收之。          │收之。                │
└──┴────┴───────────┴───────────┘
 附表二
┌──┬───┬──────┬───────┬────┬─────┐
│編號│行為人│ 時  間     │  地  點      │被害人  │ 詐騙金額 │
│    │      │            │              │        │（新臺幣）│
├──┼───┼──────┼───────┼────┼─────┤
│1   │未○○│97年10月13日│高雄市楠梓區青│丑○○  │6,000元   │
│    │癸○○│15時許      │埔街70巷50號  │        │          │
├──┼───┼──────┼───────┼────┼─────┤
│2   │未○○│97年10月19日│高雄市左營區和│天○○  │6,000元   │
│    │癸○○│11時許      │光街134 巷64號│        │          │
├──┼───┼──────┼───────┼────┼─────┤
│3   │未○○│97年10月24日│高雄市鼓山區美│申○○  │6,000元   │
│    │      │12時35分許  │術南二路6號   │        │          │
├──┼───┼──────┼───────┼────┼─────┤
│4   │未○○│97年11月27日│高雄市小港區華│地○○  │6,000元   │
│    │癸○○│17時24分許  │盛街22號      │        │          │
├──┼───┼──────┼───────┼────┼─────┤
│5   │未○○│97年10月28日│高雄市鼓山區中│丙○○  │無        │
│    │癸○○│17時14分許  │華一路110 巷1 │        │          │
│    │      │            │號            │        │          │
├──┼───┼──────┼───────┼────┼─────┤
│6   │未○○│97年10月29日│高雄市楠梓區中│己○○  │無        │
│    │癸○○│16時3 分許  │昌街997 巷36號│        │          │
├──┼───┼──────┼───────┼────┼─────┤
│7   │未○○│97年10月13日│高雄市楠梓區青│玄○○  │6,000元   │
│    │癸○○│15時許      │埔街70巷52號  │        │          │
├──┼───┼──────┼───────┼────┼─────┤
│8   │未○○│97年10月下旬│高雄市三民區民│黃許（│4,500元   │
│    │癸○○│某日17時許  │族一路373 巷33│辰○○名│          │
│    │      │            │弄4 號        │義）    │          │
├──┼───┼──────┼───────┼────┼─────┤
│9   │未○○│97年11月4日 │高雄市楠梓區芎│甲○○○│無        │
│    │癸○○│11時23分許  │林六街19號    │（田菁萍│          │
│    │      │            │              │名義）  │          │
├──┼───┼──────┼───────┼────┼─────┤
│10  │未○○│97年11月4日 │高雄市楠梓區宏│午○○  │6,000元   │
│    │癸○○│13時許      │毅二路北5 巷18│        │          │
│    │      │            │號            │        │          │
├──┼───┼──────┼───────┼────┼─────┤
│11  │未○○│97年11月4日 │高雄市楠梓區宏│戌○○  │3,000元   │
│    │癸○○│17時12分許  │毅二路北5 巷16│        │          │
│    │      │            │號            │        │          │
├──┼───┼──────┼───────┼────┼─────┤
│12  │未○○│97年11月10日│高雄市三民區澄│子○○  │500元     │
│    │癸○○│12時39分許  │清路665 巷41號│        │          │
├──┼───┼──────┼───────┼────┼─────┤
│13  │未○○│97年11月12日│高雄市三民區保│巳○○○│3,000元   │
│    │      │17時許      │生街66號      │        │          │
├──┼───┼──────┼───────┼────┼─────┤
│14  │未○○│97年11月14日│高雄市楠梓區楠│寅○○（│500元     │
│    │癸○○│19時4 分許  │梓路456 巷78號│卯○○名│          │
│    │      │            │              │義）    │          │
├──┼───┼──────┼───────┼────┼─────┤
│15  │未○○│97年11月14日│高雄市三民區堯│酉○○  │3,000元   │
│    │癸○○│19時51分許  │山街41巷27號  │        │          │
├──┼───┼──────┼───────┼────┼─────┤
│16  │未○○│97年11月17日│高雄市楠梓區芎│宇○○  │無        │
│    │癸○○│11時9 分許  │林六街29號    │        │          │
├──┼───┼──────┼───────┼────┼─────┤
│17  │未○○│97年11月19日│高雄市苓雅區尚│辛○○  │3,000元   │
│    │癸○○│15時許      │武路52巷7號   │        │          │
├──┼───┼──────┼───────┼────┼─────┤
│18  │未○○│97年11月19日│高雄市苓雅區尚│Ｂ○○○│6,000元   │
│    │癸○○│15時許      │武路52巷11號  │（顏振虎│          │
│    │      │            │              │名義）  │          │
├──┼───┼──────┼───────┼────┼─────┤
│19  │未○○│97年11月19日│高雄市苓雅區憲│丁○○○│3,000元   │
│    │癸○○│17時31分許  │昌路53巷3號   │        │          │
├──┼───┼──────┼───────┼────┼─────┤
│20  │未○○│97年11月20日│高雄市小港區永│苑董秀琴│無        │
│    │      │17時44分許  │義街157 巷46號│        │          │
├──┼───┼──────┼───────┼────┼─────┤
│21  │未○○│97年11月20日│高雄市前鎮區明│庚○○  │3,000元   │
│    │      │18時24分許  │鳳16街55號    │        │          │
├──┼───┼──────┼───────┼────┼─────┤
│22  │未○○│97年11月21日│高雄市鼓山區龍│Ａ○○○│3,000元   │
│    │      │21時26分許  │水二路79號    │（簡順卿│          │
│    │      │            │              │名義）  │          │
│    │      │            │              │        │          │
├──┼───┼──────┼───────┼────┼─────┤
│23  │未○○│97年11月22日│高雄縣仁武鄉文│戊○○  │6,000元   │
│    │癸○○│15時許      │學西街140 號  │        │          │
├──┼───┼──────┼───────┼────┼─────┤
│24  │未○○│97年11月26日│高雄市小港區廠│乙○○（│無        │
│    │      │18時12分許  │西路57號      │周仁峰名│          │
│    │      │            │              │義）    │          │
├──┼───┼──────┼───────┼────┼─────┤
│25  │未○○│97年11月27日│高雄市○○街  │壬○○  │5,000元   │
│    │癸○○│15時30分許  │515 巷18號    │        │          │
├──┼───┼──────┼───────┼────┼─────┤
│26  │未○○│97年11月28日│高雄縣大社鄉萬│黃○○  │1,000元   │
│    │癸○○│17時20分許  │金路330 號    │        │          │
├──┼───┼──────┼───────┼────┼─────┤
│27  │未○○│97年11月3日 │高雄市鼓山區中│亥○○  │無        │
│    │癸○○│15時許      │華一路2240 巷2│        │          │
│    │      │            │號            │        │          │
├──┼───┼──────┼───────┼────┼─────┤
│28  │未○○│97年10月29日│高雄市楠梓區南│邵來春  │無        │
│    │癸○○│14時許      │昌街217 巷11號│        │          │
└──┴───┴──────┴───────┴────┴─────┘
 附表三：有線電視公司申裝預約單「承辦人簽章欄」上偽造之
          署押
┌──┬────┬──────┬────┬────────┬────┐
│編號│時  間  │犯罪事實    │被害人  │ 沒收之署押     │備註    │
├──┼────┼──────┼────┼────────┼────┤
│1   │97年11月│附表二編號12│子○○  │偽造之「葉戊源」│警卷一第│
│    │7 日    │所示之事實  │        │署押壹枚        │62頁    │
├──┼────┼──────┼────┼────────┼────┤
│2   │97年11月│附表二編號13│巳○○○│偽造之「葉戊源」│偵卷一第│
│    │12日    │所示之事實  │        │署押壹枚        │64頁    │
├──┼────┼──────┼────┼────────┼────┤
│3   │97年11月│附表二編號15│酉○○  │偽造之「許志隆」│警卷一第│
│    │14日    │所示之事實  │        │署押壹枚        │63頁    │
├──┼────┼──────┼────┼────────┼────┤
│4   │97年11月│附表二編號18│Ｂ○○○│偽造之「馬志祥」│警卷一第│
│    │19日    │所示之事實  │（顏振虎│署押壹枚        │64頁    │
│    │        │            │名義）  │                │        │
├──┼────┼──────┼────┼────────┼────┤
│5   │97年11月│附表二編號19│林黃雪鳳│偽造之「馬志祥」│警卷一第│
│    │19日    │所示之事實  │        │署押壹枚        │65頁    │
├──┼────┼──────┼────┼────────┼────┤
│6   │97年11月│附表二編號23│戊○○  │偽造之「許志隆」│警卷二第│
│    │22日    │所示之事實  │        │署押壹枚        │120 頁  │
├──┼────┼──────┼────┼────────┼────┤
│7   │97年11月│附表二編號25│壬○○  │偽造之「許志隆」│警卷一第│
│    │27日    │所示之事實  │        │署押壹枚        │60頁    │
├──┼────┼──────┼────┼────────┼────┤
│8   │97年11月│附表二編號25│壬○○  │偽造之「許志隆」│警卷一第│
│    │27日    │所示之事實  │        │署押壹枚        │61頁    │
└──┴────┴──────┴────┴────────┴────┘

司法院資訊處製作；財團法人民間司法改革基金會備份。
